【裁判字號】    92,裁,1041
【裁判日期】    920731
【裁判案由】    有關營業事務
【裁判全文】
最  高  行  政  法  院  裁  定                  九十二年度裁字第一○四一號
    抗  告  人  甲○○
右抗告人因與相對人臺灣銀行間有關營業事務事件，對於中華民國九十一年六月四日
臺北高等行政法院九十年度訴字第二八二四號裁定提起抗告，本院裁定如左︰
    主  文
抗告駁回。
抗告訴訟費用由抗告人負擔。
    理  由
一、按抗告法院認抗告為不合法或無理由者，應為駁回抗告之裁定，行政訴訟法第二
    百七十二條準用民事訴訟法第四百九十二條第一項定有明文。次按行政訴訟法第
    四條第一項規定：人民因中央或地方機關之違法行政處分，認為損害其權利或法
    律上之利益，經依法提起訴願而不服其決定者，得向高等行政法院提起撤銷訴訟
    。而此所謂之行政處分，依訴願法第三條第一項規定係指中央或地方機關就公法
    上具體事件所為之決定或其他公權力措施而對外直接發生法律效果之單方行政行
    為。若行政機關就某一事件之真相及處理之經過，通知當事人並未損其任何權益
    ，乃典型之觀念通知而非行政處分（本院五十九年度判字第七十九號判決參照）
    。
二、抗告論旨略謂：本件係相對人將私法上消費寄託關係挑撥為公法（強制執行法）
    上執行效力爭議，將私權事項競合行政行為之不作為情事，而原裁定既未傳訊兩
    造到庭調查證據及言詞辯論，亦未斟酌抗告人有力之證據，徒執相對人片面之詞
    ，認定強制執行法亦非公法上之爭議，而有判決不適用法規及不備理由之違背法
    令，且訴願決定機關組織亦不合法，而原裁定援用訴願決定之理由裁定駁回抗告
    人之起訴，有違訴願法第五十二條第一項、第二項及第九十七條第一項第三款、
    行政訴訟法第二條、第一百零七條第三項、財政部台財融字第八九七○五九○七
    號函及司法院釋字第五四○號解釋意旨，有適用法規不當之違背法令，爰請廢棄
    原判決，並撤銷原處分及訴願決定等語。
三、經核原審以本件抗告人係相對人儲蓄部綜合存款戶，兩者間乃民法消費寄託關係
    ，屬私經濟關係，是就帳戶有關事項如存款、利息等所衍生之爭執，即屬私法關
    係之糾葛，自應循民事訴訟程序途徑解決。第以抗告人請領系爭遭扣押解款後帳
    戶內所產生之利息，仍係就該帳戶有關事項請求，屬私權事項，如有爭執，即應
    依私法程序尋求救濟，故抗告人本不能就系爭利息之爭執提起行政救濟或行政爭
    訟。況相對人八十九年六月十九日（八九）銀儲乙字第一一二四八號函僅係就前
    述法院扣押命令之效力為說明，究其內容乃單純之敘述，尚不對外發生准駁之法
    律上效果，即難謂其屬行政處分性質。縱抗告人對臺灣臺北地方法院八十一年度
    民執宙字第七三三九號扣押命令之效力及於該存款將來所生之利息有意見，亦屬
    抗告人與其債權人間就該民事執行事件執行情形有所爭執，核其性質係屬私權糾
    葛，亦非公法上之爭議，本應循民事訴訟程序途徑解決，抗告人自不得對之提起
    訴願及行政訴訟，顯非合法，以裁定駁回抗告人在原審之起訴，認事用法均妥適
    ，並無違誤，抗告意旨指摘原裁定違誤之詞，尚難認有理由，應予駁回。
四、依行政訴訟法第二百七十二條、第一百零四條、民事訴訟法第四百九十二條第一
    項、第九十五條、第七十八條，裁定如主文。
中    華    民    國    九十二      年      七        月    三十一      日
                    最 高 行 政 法 院  第 二 庭
                                審 判 長 法  官      陳  石  獅
                                         法  官      吳  錦  龍
                                         法  官      彭  鳳  至
                                         法  官      高  啟  燦
                                         法  官      黃  合  文
右  正  本  證  明  與  原  本  無  異
                                         法院書記官  蘇  金  全
中    華    民    國    九十二      年      八        月      八        日


司法院資訊處製作；財團法人民間司法改革基金會備份。
